【裁判字號】    92,交抗,567
【裁判日期】    920630
【裁判案由】    違反道路交通管理處罰條例
【裁判全文】
台灣高等法院交通事件裁定                        九十二年度交抗字第五六七號
    抗  告  人
    即受處分人  甲○○
                        （
右抗告人因違反交通管理處罰條例案件，不服台灣板橋地方法院中華民國九十二年五
月五日所為裁定（九十二年度交聲字第六三０號）提起抗告，本院裁定如左：
    主  文
原裁定撤銷，發回台灣板橋地方法院。
    理  由
一、異議及抗告意旨略以：抗告人即受處分人甲○○
    單位卻未曾按址送達舉發通知書，致伊未能及時知悉違規情事；又舉發單位以掌
    電攔停舉發，理應開具違規事件通知單載明違規事由，並交付抗告人簽名確認，
    惟依卷附舉發通知單所載，非但無抗告人之簽名，並且註明「無法處理」，足見
    抗告人未收受通知單屬實；再依舉發通知單所載，本件違規日期為九十二年三月
    二十六日，竟遲至同年月二十七日始行舉發，亦非無疑；況且抗告人未曾於舉發
    時間，騎乘機車至違規地點，為此提起抗告，請求撤銷原處分云云。
二、查原裁定以：抗告人即受處分人甲○○於九十一年三月二十六日上午九時四十九
    分許，駕駛車號ＧＣＡ─六二０號重型機車，行經臺北市○○路、環河南路口，
    因不依標誌、標線、號誌指示兩段左轉，經臺北市政府警察局萬華分局以北市警
    交大字第Ａ六Ｉ七００一五０號違反道路交通管理事件通知單當場舉發，有舉發
    通知單影本一件在卷可稽。因認原裁決機關依道路交通管理處罰條例第四十八條
    第二款、第六十三條第一項第一款規定，裁處罰鍰新臺幣壹仟捌佰元，並記違規
    點數一點，並無不當，因而駁回抗告人之異議。
三、惟查：抗告人自異議之初以來，始終堅詞否認有前開違規行為，辯稱從未收受通
    知單，而舉發通知單未見其簽名，況違規時間與舉發時間亦不相符云云。查前開
    臺北市政府警察局萬華分局以北市警交大字第Ａ六Ｉ七００一五０號違反道路交
    通管理事件通知單雖載明「已簽收」，惟原舉發單位迄未提示經抗告人簽名之存
    根聯以資證明，亦未說明何已不能提出之原因，則前開舉發通知單之記載是否屬
    實，已非無疑，此其一。再查依前開舉發通知單所載，違規日期為九十二年三月
    二十六日，舉發日期則為同年月二十七日，本件證人即舉發員警蕭家礎於原法院
    到庭為證，對此節未加說明，亦有疑義，此其二。是抗告人一再指稱未有前開違
    規行為，尚非無審究餘地。原裁定既有上開瑕疪，即有再予查明之必要，自應由
    本院將原裁定撤銷，發回原法院更為妥適之處理。
四、依道路交通管理處罰條例第八十九條，道路交通事件處理辦法第二十六條、刑事
    訴訟法第四百十三條前段，裁定如主文。
中    華    民    國      九十二   年     六       月       三十        日
                              台灣高等法院交通法庭
                                  審判長法  官  溫  耀  源
                                        法  官  吳      燦
                                        法  官  何  菁  莪
右正本證明與原本無異。
不得再抗告。
                                        書記官  陳  菊  珍
中      華      民      國    九十二    年      六      月     三十     日


司法院資訊處製作；財團法人民間司法改革基金會備份。
